---
title: "Ejercicio 3"
author: "Gaby"
date: "14/5/2020"
output: html_document
---

# Análisis del conjunto de datos `vuelos`.

> Este conjunto de datos contiene información de vuelos que partieron desde la ciudad de NY durante el 2013

<!-- este es un comentario-->

<!--Para este análisis vamos a usar algunas librerias de R, con `include=FALSE` el código se ejecuta pero no se muestra nada (ni código, ni resultados, ni mensajes). Útil si mostrar el código no es de interés.-->

```{r librerias, include=FALSE}
library(datos) #aqui estan los datos
library(tidyverse)
```

Quiero saber el numero de vuelos que se atrasaron más de dos horas en la salida y fueron operados por United, American o Delta y el porcentaje respecto al número total de vuelos correspondientes.

<!--Talvez no es de interes que muestre como obtuve los valores, sino más bien la tabla final de resultados. En ese caso usamos echo=FALSE y results = "hide"-->

```{r vuelos totales, echo=FALSE,results="hide" }
vuelos_totales <- filter(vuelos,aerolinea %in% c("UA","AA","DL")) %>% 
  group_by(aerolinea) %>% 
  summarise( totales =n())
vuelos_totales
```


```{r vuelos atrasados, echo=FALSE,results="hide" }
vuelos_atrasados <- filter(vuelos,aerolinea %in% c("UA","AA","DL"), atraso_salida >= 120) %>% 
group_by(aerolinea) %>% 
  summarise(atrasados =n())
vuelos_atrasados
```


<!--Esta es la tabla final, esta nos interesa mostrar, pero el código no. En ese caso usamos echo=FALSE-->
<!-- con message=FALSE evitamos que se incluya el mensaje del join-->

```{r resultado, echo=FALSE, message=FALSE}
resultado <- inner_join(vuelos_totales,vuelos_atrasados) %>% 
  mutate(porcentaje = atrasados/totales)
knitr::kable(resultado)
```


La aerolinea con mayor número de atrasos en la salida fue United.

Por meses se observó la siguiente situación:


```{r grafico1, echo=FALSE}
vuelos %>% filter(aerolinea %in% c("UA","AA","DL"), atraso_salida >= 120)%>% 
  group_by(aerolinea,mes) %>% 
  summarise(atrasados =n()) %>% 
  ggplot(aes(x=as.factor(mes),y=atrasados,fill=aerolinea)) + 
  geom_col(position = "dodge") + 
  theme_bw() + xlab("mes")
```


```{r grafico2, echo=FALSE}
vuelos %>% filter(aerolinea %in% c("UA","AA","DL"), atraso_salida >= 120)%>% 
  group_by(aerolinea,mes) %>% 
  summarise(atrasados =n()) %>% 
  ggplot(aes(x=as.factor(mes),y=atrasados,fill=aerolinea)) + 
  geom_col(show.legend = FALSE) + 
  theme_bw() +
  xlab("mes") +
  facet_grid(~aerolinea) 
```

¿Crees que la demanda de los meses de verano afecta?

Nota: el código del segundo gráfico es este:

<!-- En este caso es útil que se muestre solo el código, no se ejecute, entonces usamos eval = FALSE-->

```{r eval = FALSE}
vuelos %>% filter(aerolinea %in% c("UA","AA","DL"), atraso_salida >= 120)%>% 
  group_by(aerolinea,mes) %>% 
  summarise(atrasados =n()) %>% 
  ggplot(aes(x=as.factor(mes),y=atrasados,fill=aerolinea)) + 
  geom_col(show.legend = FALSE) + 
  theme_bw() +
  xlab("mes") +
  facet_grid(~aerolinea) 
```



